臺灣板橋地方法院刑事判決　　　　　　 100年度易字第3883號
公　訴　人　臺灣板橋地方法院檢察署檢察官
被　　　告　王信傑
上列被告因違反毒品危害防制條例等案件，經檢察官提起公訴（
100 年度毒偵字第6047號、第6503號、第6663號、第7250號），
本院判決如下：
    主  文
王信傑施用第二級毒品，累犯，處有期徒刑參月，如易科罰金，
以新臺幣壹仟元折算壹日。又施用第二級毒品，累犯，處有期徒
刑參月，如易科罰金，以新臺幣壹仟元折算壹日。又施用第二級
毒品，累犯，處有期徒刑參月，如易科罰金，以新臺幣壹仟元折
算壹日，扣案玻璃球吸食器壹組內所含甲基安非他命殘渣（微量
無法秤重）沒收銷燬，上開玻璃球吸食器壹組沒收。又施用第二
級毒品，累犯，處有期徒刑參月，如易科罰金，以新臺幣壹仟元
折算壹日，扣案甲基安非他命壹包（驗餘淨重零點壹玖柒捌公克
）沒收銷燬，盛裝上開甲基安非他命之塑膠袋壹只沒收。應執行
有期徒刑拾月，如易科罰金，以新臺幣壹仟元折算壹日，扣案甲
基安非他命壹包（驗餘淨重零點壹玖柒捌公克）及玻璃球吸食器
壹組內所含甲基安非他命殘渣（微量無法秤重）均沒收銷燬；盛
裝上開甲基安非他命之塑膠袋壹只及玻璃球吸食器壹組均沒收。
    事  實
一、王信傑於民國九十七年間因施用第二級毒品案件，經本院以
    九十七年度毒聲字第九八號裁定送觀察、勒戒，因認有繼續
    施用毒品之傾向，復經本院以九十七年度毒聲字第一三八七
    號裁定令入戒治處所施以強制戒治，嗣強制戒治滿六個月，
    因認無繼續強制戒治之必要，於九十八年三月十六日停止戒
    治而執行完畢，由臺灣板橋地方法院檢察署檢察官以九十八
    年度戒毒偵字第二九五號為不起訴處分確定。又於九十八年
    、九十九年間因犯施用第二級毒品罪等案件，先經本院以九
    十八年度簡字第九四九七號判處有期徒刑二月確定，於九十
    九年三月二十六日易科罰金執行完畢，復經本院以九十九年
    度易字第一三七五號判處有期徒刑四月確定，並於九十九年
    十一月二日易科罰金執行完畢。詎王信傑明知甲基安非他命
    係毒品危害防制條例所規定之第二級毒品，不得非法持有、
    施用，竟於上開強制戒治執行完畢釋放後五年內，基於施用
    第二級毒品甲基安非他命之犯意，於下列時地，為施用甲基
    安非他命之行為：
(一)、王信傑於一ＯＯ年五月二十四日晚間某時許（起訴書誤載為
    同月二十五日晚間七時許，業經公訴檢察官陳明更正如上）
    ，在新北市○○區○○路二二二巷二二弄二號住處，以將毒
    品甲基安非他命置於玻璃球吸食器內，並點火加熱燒烤產生
    白煙吸聞之方式，施用第二級毒品甲基安非他命。嗣因王信
    傑係警局列管毒品調驗人口，經員警通知其於同年五月二十
    五日晚間七時二十九分許，在新北市政府警察局蘆洲分局採
    集尿液，並將採集之尿液送驗，結果呈毒品甲基安非他命陽
    性反應。
(二)、王信傑於一ＯＯ年七月二十三日某時許（起訴書誤載為同月
    二十六日下午三時許，應予更正如上），在上址住處，以將
    毒品甲基安非他命置於玻璃球吸食器內，並點火加熱燒烤產
    生白煙吸聞之方式，施用第二級毒品甲基安非他命。嗣因王
    信傑係警局列管毒品調驗人口，員警通知其於同年七月二十
    五日晚間八時十分許，在新北市政府警察局蘆洲分局採集尿
    液，並將採集之尿液送驗，結果呈毒品甲基安非他命陽性反
    應。
(三)、王信傑於一ＯＯ年八月二十六日下午三時許，在上址住處，
    以將毒品甲基安非他命置於玻璃球吸食器內，並點火加熱燒
    烤產生白煙吸聞之方式，施用第二級毒品甲基安非他命。嗣
    於同年八月二十六日晚間十時三十分許，在上址住處為警查
    獲，並扣得其所有並供施用甲基安非他命所用之玻璃球吸食
    器一組（該玻璃球內含甲基安非他命殘渣微量無法秤重），
    並經警採集其尿液送驗，結果呈毒品甲基安非他命陽性反應
    。
(四)、王信傑於一ＯＯ年九月十六日凌晨一時許，在新北市蘆洲區
    ○○○路二一二號「築科網咖」廁所內，以將毒品甲基安非
    他命置於玻璃球吸食器內，並點火加熱燒烤產生白煙吸聞之
    方式，施用第二級毒品甲基安非他命。嗣於同年九月十六日
    凌晨五時三十分許，在上址為警查獲，並當場於其座椅上之
    香煙盒內扣得其所有並供施用之甲基安非他命一包（毛重零
    點四零三零公克，淨重零點一九八零公克，驗餘淨重零點一
    九七八公克），復經警採集其尿液送驗，結果呈毒品甲基安
    非他命陽性反應。
二、案經新北市政府警察局蘆洲分局先後移送臺灣板橋地方法院
    檢察署檢察官偵查起訴。
    理  由
一、訊據被告王信傑對於上揭時地，分別施用第二級毒品甲基安
    非他命之事實，於本院審理中坦承在卷（見本院審判筆錄第
    三頁至第五頁），並有其所有之玻璃球吸食器一組（該玻璃
    球內含甲基安非他命殘渣微量無法秤重；一ＯＯ年八月二十
    六日查獲）及甲基安非他命結晶體一包（同年九月十六日查
    獲）扣案可資佐證。又被告如事實欄所載四次為警採集之尿
    液經送鑑定，均呈甲基安非他命陽性反應等情，分別有臺灣
    檢驗科技股份有限公司一ＯＯ年六月十日（尿液檢體編號Ｄ
    Ｚ00000000000號）濫用藥物檢驗報告、應受尿
    液採驗人尿液檢體採集送驗紀錄表（以上係同年五月二十五
    日採尿檢驗資料）、同公司一ＯＯ年八月三日（尿液檢體編
    號ＤＺ00000000000號）濫用藥物檢驗報告、應
    受尿液採驗人尿液檢體採集送驗紀錄表（以上係同年七月二
    十五日採尿檢驗資料）、同公司一ＯＯ年九月九日（尿液檢
    體編號Ｉ0000000號）濫用藥物檢驗報告、尿液檢體
    編號對照（以上係同年八月二十六日為警查獲採尿檢驗資料
    ）、同公司一ＯＯ年九月三十日（尿液檢體編號Ｉ0000
    000號）濫用藥物檢驗報告、尿液代號對照表（以上係同
    年九月十六日為警查獲採尿檢驗資料）在卷可稽。另扣案甲
    基安非他命結晶體一包，經送交通部民用航空局航空醫務中
    心鑑定，確檢出第二級毒品甲基安非他命成分（毛重零點四
    零三零公克，淨重零點一九八零公克，驗餘淨重零點一九七
    八公克），有該航空醫務中心一ＯＯ年九月二十八日航藥鑑
    字第一ＯＯ四八八六號毒品鑑定書附卷可按；又依被告於本
    院審理中供述一ＯＯ年八月二十六日查獲之玻璃球吸食器一
    組係伊施用甲基安非他命所用之工具，該吸食器內有毒品之
    殘渣，堪認該吸食器之玻璃球內含殘渣係微量之甲基安非他
    命。復查被告前於九十七年間因施用第二級毒品案件，經本
    院以九十七年度毒聲字第九八號裁定送觀察、勒戒，因認有
    繼續施用毒品之傾向，復經本院以九十七年度毒聲字第一三
    八七號裁定令入戒治處所施以強制戒治，嗣強制戒治滿六個
    月，因認無繼續強制戒治之必要，於九十八年三月十六日停
    止戒治而執行完畢，並由臺灣板橋地方法院檢察署檢察官以
    九十八年度戒毒偵字第二九五號為不起訴處分確定，有臺灣
    高等法院被告前案紀錄表附卷可憑，足認被告係強制戒治執
    行完畢釋放後，五年內再犯施用第二級毒品罪，應依法追訴
    處罰。本案事證明確，被告犯行均堪認定，應依法論科。
二、按甲基安非他命係毒品危害防制條例第二條第二項第二款所
    明定之第二級毒品，不得非法持有、施用。核被告事實欄一
    (一)、(二)、(三)、(四)所載施用甲基安非他命之所為，均係犯毒品
    危害防制條例第十條第二項施用第二級毒品罪。被告各次施
    用第二級毒品甲基安非他命前後持有甲基安非他命（含玻璃
    球內之甲基安非他命殘渣）之低度行為，應分別為各次施用
    甲基安非他命之高度行為所吸收，均不另論罪。被告所犯施
    用第二級毒品四罪，時間均不相同，顯見犯意各別，行為互
    殊，應予分論併罰。查被告有事實欄所載之有期徒刑執行完
    畢紀錄，有臺灣高等法院被告前案紀錄表在卷可按，其於有
    期徒刑之執行完畢後五年內，故意再犯本件有期徒刑以上之
    罪，均為累犯，應依刑法第四十七條第一項規定加重其刑。
    爰審酌被告犯罪之動機、目的、手段，施用毒品犯罪戕害自
    己之身心健康，所生之危害，及其犯後於審理中坦承犯行，
    態度尚稱良好等一切情狀，分別量處如主文所示之刑，並諭
    知易科罰金之折算標準，暨定其應執行之刑，併諭知易科罰
    金之折算標準。
三、末查，本案員警於一ＯＯ年八月二十六日扣案之玻璃球吸食
    器一組，該吸食器之玻璃球內含甲基安非他命殘渣（微量無
    法秤重），及員警於同年九月十六日扣案之甲基安非他命一
    包（驗餘淨重零點一九七八公克），均係查獲之第二級毒品
    ，應依毒品危害防制條例第十八條第一項前段之規定宣告沒
    收銷燬；另鑑驗取樣之甲基安非他命部分，因檢驗用罄而滅
    失，爰不另為沒收銷燬之諭知。又上開玻璃球吸食器一組、
    盛裝上開毒品甲基安非他命之塑膠袋一只，均係被告所有，
    分別供其於一ＯＯ年八月二十六日、同年九月十六日施用毒
    品甲基安非他命犯罪所用之物，業據被告供述在卷，爰依刑
    法第三十八條第一項第二款規定宣告沒收。
據上論斷，應依刑事訴訟法第二百九十九條第一項前段，毒品危
害防制條例第十條第二項、第十八條第一項前段，刑法第十一條
前段、第四十七條第一項、第四十一條第一項前段、第八項、第
五十一條第五款、第三十八條第一項第二款，判決如主文。
本案經檢察官洪國朝到庭執行職務。
中    華    民    國   100    年    11    月    30    日
                  刑事第十九庭  法  官  楊志雄
以上正本證明與原本無異。
如不服本判決，應於判決送達後十日內敘明上訴理由，向本院提
出上訴狀( 應附繕本) ，上訴於臺灣高等法院。其未敘述上訴理
由者，應於上訴期間屆滿後二十日內向本院補提理由書「切勿逕
送上級法院」。
                                書記官  楊文祥
中    華    民    國   100    年    11    月    30    日
附錄本案論罪科刑法條全文：
毒品危害防制條例第十條第二項
施用第二級毒品者，處三年以下有期徒刑。